臺灣彰化地方法院刑事判決
111年度訴字第1026號
聲  請  人  臺灣彰化地方檢察署檢察官   
被      告  邱景裕



上列被告因妨害自由等案件，經檢察官聲請簡易判決處刑（111
年度偵字第9270號），本院認不得以簡易判決處刑（111年度簡
字第1540號），改依通常程序審理，被告於準備程序進行中就被
訴事實為有罪之陳述，經本院合議庭裁定改由受命法官獨任以簡
式程序審理，判決如下：              
    主  文
邱景裕犯強制罪，累犯，處拘役伍拾日，如易科罰金，以新臺幣
 壹仟元折算壹日。扣案之瓦斯槍、棒球棍各壹支，均沒收。
    犯罪事實
一、邱景裕因認周文堅在外亂講話，竟基於以強暴使人行無義務
    之事、恐嚇之犯意，於民國111年6月10日16時57分許，在彰
    化縣○村鄉○○路000○00號對面筍子園小吃部內，攜帶無證據
    證明具殺傷力之瓦斯槍1支，要求周文堅至店外談判，周文
    堅不從，邱景裕即一手持該瓦斯槍、一手拉扯、推周文堅往
    店門口處，周文堅因而跌倒在地，邱景裕並於周文堅起身後
    ，以右手搭勾住周文堅頸部而扯住周文堅往店外走，以此強
    暴方式使周文堅行無義務之事。2人於店外短暫談判後，周
    文堅走回店內辦公室，邱景裕認周文堅未坦承亂講話之事，
    乃自其所騎乘機車上拿取棒球棍1支，返回店內辦公室，手
    持該棒球棍對周文堅恫嚇稱：不給你教訓你不知道等語，且
    握拳搥擊周文堅之肩膀，致周文堅左側肩膀挫傷（傷害部分
    ，業據撤回告訴，不另為不受理之諭知，詳後述），而使周
    文堅心生畏懼，致生危害於安全。
二、案經周文堅訴由彰化縣警察局員林分局報告臺灣彰化地方檢
    察署檢察官偵查起訴。　
　  理  由
一、本件被告邱景裕所涉犯者，為非死刑、無期徒刑、最輕本刑
    為3年以上有期徒刑之罪或高等法院管轄第一審案件。本院
    行準備程序中，被告就被訴事實為有罪之陳述，經告知簡式
    審判程序之旨，並聽取檢察官及被告之意見後，本院依刑事
    訴訟法第273條之1第1項裁定由受命法官獨任進行簡式審判
    程序，合先敘明。
二、訊據被告對於前揭犯罪事實坦承不諱，且經證人吳○憲、周
    文堅、蕭慧僑、田福輝於警詢中證述明確，並有卷附監視器
    畫面翻拍照片（見本院卷第95至179頁）、彰化縣警察局員
    林分局搜索筆錄、扣押物品目錄表、扣案物照片及監視器畫
    面翻拍照片、彰化縣基督教醫療財團法人員林基督教醫院診
    斷書、內政部警政署刑事警察局鑑定書及扣案之瓦斯槍、棒
    球棍各1支可證，前揭犯罪事實，應可認定。本案事證明確
    ，應依法論科。
三、論罪科刑及沒收之說明
  ㈠核被告所為，係犯刑法第304條第1項之強制罪、第305條之恐
    嚇危害安全罪。被告係基於認告訴人周文堅在外亂講話，而
    於時間密接、地點相近之時空為前揭強制、恐嚇犯行，乃以
    一行為觸犯數罪名，為想像競合犯，應依刑法第55條規定，
    從一重之恐嚇危害安全罪處斷。被告所為強制犯行，雖未據
    檢察官記載於聲請簡易判決處刑書之犯罪事實，然此部分與
    已載明之恐嚇犯行有想像競合之裁判上一罪關係，為起訴效
    力所及，本院自應併予審理（本院已告知被告此部分罪名，
    無礙被告之防禦），且此核屬犯罪事實之一部擴張，毋庸變
    更起訴法條（最高法院86年度台上字第5849號判決參照），
    併此指明。　　
  ㈡被告前因施用毒品案件，經法院判處有期徒刑3月確定，於10
    9年1月30日縮刑期滿執行完畢，此業據檢察官主張以卷附被
    告所不否認之刑案資料查註紀錄表、臺灣高等法院被告前案
    紀錄表為證，且被告對前揭前案執行完畢之事實亦表示無意
    見，是上開被告於有期徒刑執行完畢後5年內故意再犯本案
    有期徒刑以上之罪，為累犯，應可認定。又審酌檢察官主張
    被告所犯本案並無加重最輕本刑過苛之情形，且考量被告於
    前案執行完畢2年餘後即再犯本案，被告犯罪情節，確無應
    量處最低法定刑，否則有違罪刑相當原則及有因無法適用刑
    法第59條酌量減輕其刑之規定，致其人身自由遭受過苛侵害
    之情形，爰依刑法第47條第1項規定，加重其刑。
　㈢爰以行為人之責任為基礎，審酌被告為成年人，僅因認告訴
    人亂說話，即以前揭強暴方式強扯告訴人外出談判，且威嚇
    告訴人，致告訴人心生畏懼，被告惡性非微，所生危害程度
    亦非小，並兼衡被告犯後坦承犯行，且已與告訴人達成和解
    ，賠償告訴人新臺幣（下同）2,000元，此業據告訴人到庭
    陳明無誤，暨被告自陳係國中畢業學歷，從事搭鷹架工作，
    月薪3、4萬元，每月並領取補助3,700元，有配偶、1小孩智
    商不佳，配偶現懷孕，被告領有障礙類別第一類、障礙等級
    輕度之中華民國身心障礙證明（見偵卷第33頁）之智識、家
    庭生活狀況等一切情狀，量處如主文所示之刑，並諭知易科
    罰金之折算標準。
　㈣扣案之瓦斯槍、棒球棍各1支，均係被告所有供本案犯罪所用
    之工具，業據被告供述明確（見本院卷第90頁），應依刑法
    第38條第2項前段規定，宣告沒收。
六、不另為不受理之諭知
  ㈠公訴意旨另以：被告為前揭恐嚇犯行時，亦基於傷害之犯意
    ，握拳搥擊告訴人之肩膀，致告訴人左側肩膀挫傷。因認被
    告亦涉犯刑法第277條第1項之傷害罪嫌等語。
  ㈡按告訴乃論之罪，告訴人於第一審辯論終結前，得撤回其告
    訴；又告訴乃論之罪，其告訴經撤回者，應諭知不受理之判
    決，刑事訴訟法第238條第1項、第303條第3款分別定有明文
    。經查，本件被告被訴傷害告訴人部分，依前所述，其所犯
    係刑法第277條第1項之傷害罪，依同法第287條前段之規定
    ，須告訴乃論。茲因告訴人已於本案繫屬本院後撤回此部分
    告訴，有刑事撤回告訴狀在卷可憑，揆諸前開說明，此部分
    本應為公訴不受理之判決，惟因此部分倘具備訴追條件而予
    以實體論罪，與前揭論罪科刑部分（恐嚇罪部分），具有想
    像競合之裁判上一罪之關係，爰不另為不受理之諭知，附此
    敘明。
據上論斷，應依刑事訴訟法第452條、第273條之1第1項、第299
條第1項前段，判決如主文。
本案經檢察官何昇昀聲請簡易判決處刑，檢察官鄭積揚到庭執行
職務。
中    華    民    國    111    年    10   月    21    日
                  刑事第八庭   法  官    蘇品樺
以上正本證明與原本無異。
如不服本判決應於收受判決後20日內向本院提出上訴書狀，並應
敘述具體理由；其未敘述上訴理由者，應於上訴期間屆滿後20日
內向本院補提理由書（均須按他造當事人之人數附繕本）「切勿
逕送上級法院」。
告訴人或被害人對於判決如有不服具備理由請求檢察官上訴者，
其上訴期間之計算係以檢察官收受判決正本之日期為準。
中    華    民    國    111    年   10    月    21    日
                               書記官   王惠嬌
附錄論罪科刑法條： 
中華民國刑法第304條
以強暴、脅迫使人行無義務之事或妨害人行使權利者，處3年以
下有期徒刑、拘役或9千元以下罰金。
前項之未遂犯罰之。
中華民國刑法第305條
以加害生命、身體、自由、名譽、財產之事恐嚇他人，致生危害
於安全者，處2年以下有期徒刑、拘役或9千元以下罰金。